臺灣新北地方法院民事裁定
                                    110年度小上字第160號
上  訴  人  沈明婷  
被  上訴人  尚德汽車股份有限公司
法定代理人  李文彤  
上列當事人間請求返還不當得利事件，上訴人對於民國110 年9
月28日本院三重簡易庭110 年度重小字第2014號小額訴訟程序第
一審判決提起上訴，本院裁定如下：
    主  文
上訴駁回。
第二審訴訟費用新臺幣壹仟伍佰元由上訴人負擔。
    理  由
一、按對於小額程序第一審裁判之上訴，非以其違背法令為理由
    ，不得為之；上訴狀內應記載上訴理由，表明原判決所違背
    之法令及其具體內容、暨依訴訟資料可認為原判決有違背法
    令之具體事實，民事訴訟法第436 條之24第2 項、第436 條
    之25分別定有明文。又所謂判決有違背法令，乃指判決不適
    用法規或適用不當，為同法第468 條所明定，此亦為小額事
    件之上訴程序所準用，此觀同法第436 條之32第2 項規定甚
    明。又以原判決有不適用法規或適用法規不當為上訴理由時
    ，其上訴狀或理由書應有具體之指摘，並揭示該法規之條項
    或其內容，若係成文法以外之法則，應揭示該法則之旨趣，
    倘為司法院解釋，則應揭示該解釋之字號或其內容；上訴狀
    或理由書如未依此項方法表明，或其表明與上開規定不合者
    ，即難認為已對原審判決之違背法令有具體之指摘，其上訴
    自難認為合法（最高法院71年台上字第314 號民事判例參照
    ），是以當事人對於小額程序第一審判決提起上訴時，其上
    訴狀或理由書應表明該判決違背之法令條項，或有關解釋字
    號，或成文法以外之習慣或法理等及其具體內容，暨係依何
    訴訟資料可認為原判決有違背法令之具體事實。上訴狀或理
    由書如未依此項方法表明者，即難認為已對第一審判決之違
    背法令有具體之指摘，其上訴自難認為合法。且法院毋庸命
    其補正，逕以裁定駁回之，此觀民事訴訟法第436 條之32第
    2 項準用第471 條第1 項、第444 條第1 項規定自明。
二、上訴意旨略以：上訴人並無判決書所述與被上訴人簽訂任何
    買賣合約，亦無與被上訴人約定8 月底無條件退訂，且上訴
    人表達退訂時，被上訴人當時配額尚未確定亦無選配及下訂
    德國原廠之事實，故被上訴人並無損失，且付訂10萬元也順
    利轉交上一位車主等語。
三、經核，上訴人所提之前揭上訴理由，無非係以兩造並無簽訂
    任何買賣合約，亦無約定8 月底無條件退訂，且上訴人表達
    退訂時，被上訴人當時配額尚未確定亦無選配及下訂德國原
    廠，故被上訴人並無損失云云，惟依首開說明，小額程序之
    上訴審為法律審，非以原審判決違背法令為理由，不得為之
    ，而依其上訴理由均未具體指出第一審判決有如何違背法令
    情事，更未指明第一審判決所違反之法令條項及其具體內容
    ，以及依訴訟資料可認第一審判決違背法令之具體事實，依
    上說明，不得謂已合法表明上訴理由。從而，本件上訴，顯
    難認為合法，應予駁回。
四、本件第二審訴訟費用依民事訴訟法第436 條之32第1 項準用
    第436 條之19條第1 項之規定，確定其數額為1,500 元，應
    由上訴人負擔。
五、依民事訴訟法第436 條之32第1 項、第2 項、第471 條第1
    項、第444 條第1 項前段、第95條、第78條、第436 條之19
    第1 項，裁定如主文。
中　　華　　民　　國　　110 　年　　12　　月　　13　　日
                  民事第三庭審判長  法  官  張誌洋

                                    法  官  徐玉玲

                                    法  官  吳幸娥
以上正本係照原本作成。
本裁定不得抗告。
中　　華　　民　　國　　110 　年　　12　　月　　13　　日
                                    書記官  周子鈺